臺灣高雄地方法院民事判決　九十一年重訴字第一○一五號
　　原　　　告　華南商業銀行股份有限公司
　　法定代理人　丁○○
　　訴訟代理人　己○○
　　　　　　　　張誌誠
　　被　　　告　寶成建設股份有限公司
　　法定代理人　甲○○
　　被　　　告　乙○○
　　　　　　　　戊○○
　　　　　　　　丙○○
　　訴訟代理人　庚○○
右當事人間請求清償借款事件，本院判決如左：
    主      文
被告應連帶給付原告新臺幣壹仟佰伍拾貳萬伍仟元，及自民國九十一年六月二十一
日起至清償日止，按年息百分之五計算之利息，並自民國九十一年七月二十一日起至
清償日止，逾期在六個月以內者，按上開利率百分之十，逾期超過六個月者，按上開
利率百分之二十計算違約金。
訴訟費用由被告連帶負擔。
本判決於原告以新臺幣肆佰伍拾壹萬元供擔保後，得假執行。
    事      實
甲、原告方面：
  一、聲明：如主文第一項所示，並陳明願供擔保請准宣告假執行。
  二、陳述：被告寶成建設股份有限公司（下稱寶成公司）於民國（下同）九十一年
      二月二十一日，邀被告乙○○、戊○○、丙○○為連帶保證人，向原告借款新
      臺幣（下同）一千四百萬元，約定到期日為九十一年十月二十六日，且自借款
      日起，按月付息，借款到期一次清償本息，利息則按原告機動基本放款利率（
      遲延當時為年息百分之七點五三五）減年息百分之二點五三五，即年息百分之
      五計算，如有逾期繳息或到期未履行債務，借款視為全部到期，除仍按上開利
      率付息外，逾期在六個月以內者，按上開利率百分之十，逾期超過六個月者，
      按上開利率百分之二十計付違約金。詎被告寶成公司於借款後，自九十一年六
      月二十日起，即未繳納利息，依約借款視為全部到期。被告尚有如主文第一項
      所示之本金、利息及違約金未清償，為此依消費借貸及連帶保證之法律關係提
      起本件訴訟。
  三、證據：提出借據、保證書各一份、授信約定書四份、華南商業銀行（下稱華南
      銀行）放款部分本金利息收回記錄、華南銀行基本放款利率異動表、被告寶成
      公司公司變更登記事項卡各一份、戶籍謄本四份為證。
乙、被告寶成公司、乙○○、戊○○、丙○○方面：
  一、聲明：原告之訴駁回。
  二、陳述：對於原告所主張之事實不爭執，但仍希望原告能就本件借款降息，被告
      願予償還。
    理      由
一、按訴狀送達後，原告不得將訴變更或追加他訴，但擴張或減縮應受判決事項之聲
    明者，不在此限，民事訴訟法第二百五十五條第一項第三款定有明文。本件原告
    於起訴狀請求判決被告應給付原告一千三百五十二萬五千元，及自九十一年六月
    二十一日起至清償日止，按年息百分之五計算之利息，並自九十一年七月二十一
    日起至清償日止，逾期在六個月以內者，按上開利率百分之十，逾期超過六個月
    以上者，按上開利率百分之二十計算違約金。嗣於起訴狀繕本送達後，於本院言
    詞辯論期日，就上開違約金部分減縮為如主文第一項所示。其減縮違約金部分，
    係屬減縮應受判決事項之聲明，參諸前揭規定，應予准許，合先敘明。
二、經查，本件原告主張，被告寶成公司於九十一年二月二十一日，邀被告乙○○、
    戊○○、丙○○為連帶保證人，向原告借款一千四百萬元，約定到期日為九十一
    年十月二十六日，且自借款日起，按月付息，借款到期一次清償本息，利息則按
    原告機動基本放款利率（遲延當時為年息百分之七點五三五）減年息百分之二點
    五三五，即年息百分之五計算，如有逾期繳息或到期未履行債務，借款視為全部
    到期，除仍按上開利率付息外，逾期在六個月以內者，按上開利率百分之十，逾
    期超過六個月者，按上開利率百分之二十計付違約金。詎被告寶成公司於借款後
    ，自九十一年六月二十日起，即未繳納利息，依約借款視為全部到期。被告尚有
    如主文第一項所示之本金、利息及違約金未清償之事實，業據其所提出借據、保
    證書各一份、授信約定書四份、華南銀行放款部分本金利息收回記錄、華南銀行
    基本放款利率異動表各一份等件為證，核屬相符，且被告亦均不爭執，原告之上
    開主張，自堪信為真實。
三、按稱消費借貸者，謂當事人一方移轉金錢或其他代替物之所有權於他方，而約定
    他方以種類、品質、數量相同之物返還之契約。當事人之一方對他方負金錢或其
    他代替物之給付義務而約定以之作為消費借貸之標的者，亦成立消費借貸；借用
    人應於約定期限內，返還與借用物種類、品質、數量相同之物；遲延之債務，以
    支付金錢為標的者，債權人得請求依法定利率計算之遲延利息。但約定利率較高
    者，仍從其約定利率；當事人得約定債務人不履行債務時，應支付違約金，民法
    第四百七十四條、第四百七十八條前段、第二百三十三條第一項、第二百五十條
    第一項分別定有明文。又稱保證者，謂當事人約定，一方於他方之債務人不履行
    債務時，由其代負履行責任之契約。保證債務，除契約另有訂定外，包含主債務
    之利息、違約金、損害賠償及其他從屬於主債務之負擔，民法第七百三十九條、
    第七百四十條亦分別定有明文。又保證債務之所謂連帶，係指保證人與主債務人
    負同一債務，對於債權人各負全部給付之責任而言（最高法院四十五年臺上字第
    一四二六號判例參照）。被告寶成公司及被告乙○○、戊○○、丙○○既分別為
    本件借款之債務人及連帶保證人，自應就本件債務負連帶清償責任。被告尚有如
    主文第一項所示之本金、利息及違約金未清償之事實，已如前述。從而，原告依
    消費借貸及連帶保證之法律關係，請求被告應連帶給付原告如主文第一項所示之
    本金、利息及違約金，為有理由，應予准許。
四、原告陳明願供擔保聲請宣告假執行，核無不合，爰酌定相當之擔保金額，予以准
    許。
五、據上論結，本件原告之訴為有理由，依民事訴訟法第八十五條第二項、第三百九
    十條第二項，判決如主文。
中　　　華　　　民　　　國　　九十一　　年　　 十二 　　月　　二十五　　日
                              臺灣高雄地方法院民事第六庭
~B審判長法官　朱玲瑤
~B法　　　官　吳宏榮
~B法　　　官　唐中興
右為正本係照原本作成。
如對本判決上訴，須於判決送達後廿日內向本院提出上訴狀。
中　　　華　　　民　　　國　　九十一　　年　　 十二 　　月　　二十五　　日
~B法院書記官　張義龍
